臺灣高雄地方法院刑事裁定
111年度聲字第1918號
聲  請  人  臺灣高雄地方檢察署檢察官
受  刑  人  包進發



上列聲請人因受刑人數罪併罰有二裁判以上，聲請定其應執行之
刑（111年度執聲字第1460號），本院裁定如下：
    主  文
包進發犯如附表所示之拾柒罪，所處如附表所示之刑，應執行有
期徒刑參年。
     理  由
一、聲請意旨略以：受刑人包進發因犯附表所示17罪，先後經判
    決確定如附表所示之刑，應依刑法第50條、第53條及第51條
    第5款規定，定其應執行之刑，爰依刑事訴訟法第477條第1
    項聲請裁定等語。
二、裁判確定前犯數罪者，併合處罰之；數罪併罰，有二裁判以
    上者，依刑法第51條規定，定其應執行之刑；宣告多數有期
    徒刑者，於各刑中之最長期以上，各刑合併之刑期以下，定
    其刑期；裁判確定前犯數罪，而有得易科罰金之罪與不得易
    科罰金之罪之情形者，如經受刑人請求檢察官聲請定應執行
    刑者，仍應依刑法第51條規定定其應執行刑。刑法第50條、
    第51條第5款、第53條規定甚明。
三、刑法第51條第5款採「限制加重原則」，法院就數罪併罰定
    應執行刑時，應審酌「刑罰經濟及恤刑」之目的，遵守「多
    數犯罪責任遞減原則」以免數罪併罰產生過苛之結果。所謂
    「多數犯罪責任遞減原則」係指，法院定應執行刑時，應綜
    合考量各罪侵害法益之異同、對侵害法益之加重效應及時間
    、空間之密接程度，歸納各別犯行之獨立性與整體結果、法
    益損害。具體而言，時間上、本質上、情境上緊密關聯之同
    種犯行，定執行刑時，從最重刑再提高之刑度應較少；行為
    人所犯之數罪，如係侵害不可替代性或不可回復性之個人法
    益者，縱時間及空間具有密切關係，仍可認為行為人具有更
    高之法敵對意識，酌定較高之執行刑，以符合刑罰之法益保
    護機能（最高法院111年度台非字第40號刑事判決意旨參照
    ）。又定應執行刑之數罪中，若有部分曾定應執行刑者，先
    前原定之應執行刑，因其構成併罰基礎之宣告刑增加或更易
    ，應執行刑於相應範圍內即隨之變動，甚或失其部分效力（
    劃定刑罰裁量法律性內部界限之效力仍存在），並受不利益
    變更禁止原則之拘束，而為定應執行刑之內部界限（最高法
    院109年度台抗字第872號、111年度台抗字第1383號裁定意
    旨參照）。
四、受刑人所犯如附表所示17罪，業經法院先後判處如附表所示
    之刑，並於如附表所示之日期分別確定在案，有臺灣高等法
    院被告前案紀錄表及各該刑事判決書在卷可稽，茲檢察官檢
    具受刑人出具之聲請定執行刑調查表，聲請定其應執行之刑
    ，本院審核認聲請為正當，應定其應執行之刑。本院衡酌受
    刑人所犯附表所示17罪，分別為竊盜罪、攜帶兇器竊盜罪，
    以及侵入住宅竊盜罪，本質上均屬侵害他人財產法益之犯罪
    ，且附表所示各罪之犯罪時間亦屬相近，符合前述判決意旨
    所指時間上、本質上、情境上緊密關聯之同種犯行，定執行
    刑時，從最重刑再提高之刑度應較少，考量受刑人缺乏尊重
    他人財產權所反應之人格特性，並權衡審酌受刑人之責任與
    整體刑法目的及相關刑事政策，以及受刑人於聲請定執行刑
    調查表勾選「希望法院從輕量刑」等語等總體情狀，就受刑
    人所犯前述17罪，在17罪宣告刑有期徒刑最長期（8月）以
    上，有期徒刑合併之刑期（5年5月）以下之範圍內，並受附
    表編號1、10、11所示宣告刑；編號2至9曾經定應執行刑有
    期徒刑1年3月；編號12至17曾經定應執行刑有期徒刑1年1月
    之總和有期徒刑3年10月（計算式：3月+7月+8月+1年3月+1
    年1月＝2年22月＝3年10月）之內部界限限制，定如主文所示
    應執行之刑。
五、依刑事訴訟法第477條第1項，刑法第50條、第53條、第51條
    第5款，裁定如主文。
中　　華　　民　　國　　111 　年　　11　　月　　25　　日
                  刑事第八庭  法  官   何一宏
以上正本證明與原本無異。
如不服本裁定，應於收受送達後5 日內向本院提出抗告狀。
中　　華　　民　　國　　111 　年　　11　　月　　25　　日
                              書記官   陳建志
附表：
編號 罪名 宣 告 刑 犯罪日期(民國)    最 後 事 實 審       確 定 判 決    備  註     法院 法院案號 判決日期 法院 法院案號 確定日期  1 竊盜罪 有期徒刑參月 110年9月4日 本院 110年度簡字第3626號 110年12月27日 均同左  111年2月8日 編號2至9之罪曾定應執行刑有期徒刑1年3月； 編號12至17之罪曾定應執行刑有期徒刑1年1月 2 竊盜罪 有期徒刑肆月 110年6月24日 本院 110年度審易字第1292號   111年1月26日   均同左   111年3月2日    3 竊盜罪 有期徒刑參月 110年7月5日        4 竊盜罪 有期徒刑參月 110年7月31日        5 竊盜罪 有期徒刑參月 110年8月3日        6 竊盜罪 有期徒刑參月 110年6月17日        7 竊盜罪 有期徒刑參月 110年7月9日        8 竊盜罪 有期徒刑參月 110年9月17日        9 竊盜罪 有期徒刑參月 110年6月22日        10 攜帶兇器竊盜罪 有期徒刑柒月 110年9月13日        11 侵入住宅竊盜罪 有期徒刑捌月 110年8月10日 本院 111年度審易字第40、54、55號  111年3月14日  均同左  111年4月13日   12 竊盜罪 有期徒刑伍月 110年9月28日        13 竊盜罪 有期徒刑肆月 110年6月26日        14 竊盜罪 有期徒刑肆月 110年7月29日        15 竊盜罪 有期徒刑參月 110年7月2日        16 竊盜罪 有期徒刑參月 110年9月20日        17 竊盜罪 有期徒刑參月 110年7月25日        註：除編號10、11以外，宣告刑部分均經法院諭知以新臺幣壹仟元折算壹日之易科罰金折算標準。